

NGUYỄN THỊ THỦY TRANG

NHÂN VIÊN DICH VU KHÁCH HÀNG - 11 NĂM KINH NGHIÊM

THÔNG TIN CÁ NHÂN

Ngày sinh 02/08/1992

Quốc tịch Việt Nam

Tình trạng hôn nhân Đã kết hôn

Giới tính Nữ

THÔNG TIN LIÊN HỆ

 \times

+84-981495797

Chung Cư MiPec City View, Phố Hoàng Công, Phường Kiến Hưng, Quận Hà Đông, Hà Nội, Việt Nam

MỤC TIÊU NGHỀ NGHIỆP

Tôi có nền tảng kiến thức về quy trình bán hàng, kỹ năng chăm sóc và kỹ năng xây dựng mối quan hệ với khách hàng cũng như kỹ năng kiểm soát hàng hóa tốt. Mục tiêu của tôi là tìm kiếm một môi trường làm việc có tính thử thách, nơi tôi có thể phát huy kinh nghiệm, kỹ năng của bản thân và đạt được hiệu quả tăng trưởng doanh thu rõ rệt cho công ty, từ đó để tôi có thể thăng tiến lên vị trí cao hơn trong công việc.

NGOẠI NGỮ

Tiếng Anh Sơ Cấp

Tiếng Việt Bản Đia

KINH NGHIỆM LÀM VIỆC

Nhân Viên Dịch Vụ Khách Hàng

Công Ty Cổ Phần Đầu Tư Và Phát Triển Bắc Á

05/2022 - Hiện tại (2 năm 5 tháng)

- 1. Tiếp nhận thông tin liên quan đến đơn hàng từ nhân viên kinh doanh, đơn hàng từ showroom của công ty gửi về.
- 2. Kiểm tra, ghi chép, lưu lại thông tin đơn hàng trên phần mềm quản lí đơn hàng của công ty.
- 3. Làm việc với kho, thực hiện đối chiếu sản phẩm đúng với yêu cầu của khách hàng. Đảm bảo khi xuất hàng đủ, đúng số lượng đơn hàng.
- 4. Cập nhật thông tin lấy hàng, thời gian địa điểm và địa điểm giao hàng theo yêu cầu của khách hàng.
- 5. Ngày 25 hàng tháng chốt công nợ của khách, đối chiếu công nợ với bộ phận kế toán; phối hợp với các bộ phận thu hồi công nợ.
- 6. Chăm sóc, tương tác với khách hàng: Gửi thông tin chính sách bán hàng, hình ảnh sản phẩm, báo giá, các chương trình khuyến mãi..., hỗ trợ nhân viên kinh doanh phát sinh các đơn hàng mới.
- 7. Lắng nghe, giải quyết các thắc mắc của khách hàng về đơn hàng, chất lượng sản phẩm, tiến độ giao hàng.
- 8. Thực hiện các công việc khác theo yêu cầu được giao.

Nhân Viên Bán Hàng

Winmart+

04/2017 - 05/2022 (5 năm 1 tháng)

- Giới thiệu, quảng bá sản phẩm của siêu thị đến với khách hàng, người tiêu dùng; kiểm soát hạn sử dụng, niêm yết tem giá theo sự thay đổi của hàng hóa.
- Tổng hợp, thống kê và báo cáo thu chi; tổng kết số lượng hàng hóa bán và nhập theo tuần, theo tháng.
- Sắp xếp, trưng bày và đảm bảo quầy kệ sạch sẽ, gọn gàng, đầy đủ hàng hóa theo quy định của công ty.

KỸ NĂNG

Word

English

Excel

Sơ Chế Thực Phẩm

Kiểm Kê Hàng Hóa

Quản Lý Quầy Hàng

Quản Lý Kho Thực Phẩm

Hàng Tiêu Dùng

Chăm Sóc Khách Hàng

Quan Hệ Công Chúng

Giao Tiếp Khách Hàng

HOẠT ĐỘNG

Hoạt Động Hiến Máu Nhân Đạo

Tình Nguyện Viên -Hội Chữ Thập Đỏ Thanh Hóa

06/2012 - 07/2012

Tham gia hoạt động ngoại khóa hiến máu nhân đạo của Hội Chữ Thập Đỏ Thành Phố Thanh Hóa với vai trò tình nguyện viên.

- 4. Bảo quản, rà soát hạn sử dụng hàng hóa, quản lý hàng tồn để chắc chắn luôn có đủ hàng hóa trong cửa hàng.
- 5. Tham gia các chương trình truyền thông, thu hút khách hàng đến cửa hàng.
- 6. Thực hiện bán hàng, thanh toán và chăm sóc khách hàng; thực hiện kiểm kê định kỳ/ đột xuất tại cửa hàng.
- 7. Thực hiện các công việc khác theo yêu cầu của quản lý trực tiếp.

Nhân Viên Sản Xuất

Công Ty TNHH Hoya Glass Disk

06/2016 - 04/2017 (10 tháng)

- Quản lý, phân loại và theo dõi số lượng hộp đựng đĩa ra vào công ty hàng ngày.
- 2. Tìm, phát hiện lỗi và sai sót trong các hộp đĩa, lên danh sách và báo cáo lên các cấp quản lý cao hơn.

Nhân Viên Lễ Tân

Khách Sạn Cảnh Hồ

12/2013 - 03/2016 (2 năm 3 tháng)

- 1. Đón tiếp khách, làm thủ tục check-in/check-out và sắp xếp phòng.
- 2. Tiếp nhận, trả lời các thắc mắc liên quan đến việc đặt phòng trong khách sạn.
- 3. Cung cấp những thông tin cần thiết; tư vấn, giới thiệu các dịch vụ; giải quyết các tình huống, thắc mắc liên quan đến quá trình khách lưu trú.
- 4. Quản lý các khoản thu chi hàng ngày.

HOC VẤN

Cao Đẳng Y Tế Thanh Hóa

Cao đẳng - Y Sĩ Đa Khoa

09/2009 - 09/2013 (4 năm)

11/2013: Tốt nghiệp Bằng Khá Trung Cấp Y Sĩ Đa Khoa

- Chứng chỉ chuyển đổi Điều Dưỡng Viên
- Trường Cao Đẳng Y Tế Thanh Hóa
- Điểm Trung Bình Chung Tích Lũy: 7.2/10
- Thành Tích: Giành học bổng cho học sinh khá/giỏi năm học 2012-2013